臺灣雲林地方法院刑事判決　　　　　　　 95年度訴字第954號
公　訴　人　臺灣雲林地方法院檢察署檢察官
被　　　告　甲○○
　　　　　　　　　　現於另案於台灣雲林第二監獄執行中
上列被告因違反毒品危害防制條例案件，經檢察官提起公訴（95
年度毒偵字第1680號），被告就被訴事實均為有罪之陳述，本院
合議庭裁定進行簡式審判程序，判決如下：
    主  文
甲○○施用第一級毒品，累犯，處有期徒刑壹年陸月。扣案之第
一級毒品海洛因淨重共貳點肆壹公克沒收銷燬之，包裹上開海洛
因之包裝袋拾柒個及扣案之注射針筒貳支，均沒收。
    事  實
一、甲○○前因違反毒品危害防制條例、竊盜等案件，分別經本
    院）、臺灣高等法院臺中分院、本院，於民國92年4 月10日
    、92年12月17日、93年2 月13日，以91年度訴字第442 號、
    92年度上易字第924 號、92年度訴字第611 號判決判處有期
    徒刑10月、6 月、1 年確定，上開三罪刑經接續執行後，於
    94年5 月10日因縮短刑期假釋出監，所餘期間交付保護管束
    至95年1 月4 日，均末經撤銷而於該日執行完畢。又因施用
    毒品案件，經觀察、勒戒後，認有繼續施用毒品之傾向並送
    強制戒治，嗣因戒治成效良好，獲裁定停止戒治，於90年4
    月16日出所，所餘戒治期間，交付保護管束至90年9 月26日
    期滿，由本署檢察官於90年10月8 日，以90年度戒毒偵字第
    132 號為不起訴處分確定。詎其猶不知悔悛，於5 年內復基
    於反覆施用第1 級毒品海洛因之犯意及施用第2 級毒品甲基
    安非他命（起訴書誤載為安非他命）之犯意，單純施用第1
    級毒品海洛因部分，自95年9 月初某日起，至95年10月31日
    上午8 時許止，以每日1 至2 次之頻率，在雲林縣西螺鎮○
    ○里○○路215 號住處，將海洛因加水混合，以注射針筒抽
    取混合液後注射手臂血管之方式，反覆施用第1 級毒品海洛
    因多次；另於95年10月29日許，在其上開住處，以將毒品海
    洛因與毒品甲基安非他命同置於玻璃球內，其下點火燒烤，
    而吸食其煙霧之方式，混合施用第1 級毒海洛因、第2 級毒
    品甲基安非他命1 次。嗣其因另涉毒品危害防制條例案件遭
    通緝，為警於95年10月31日上午11時30分許，在雲林縣斗南
    鎮○○○街25之2 號8 樓當場查獲，始悉上情，並扣得第1
    級毒品海洛因17小包（淨重2.41公克）及注射針筒2 支。
二、案經雲林縣警察局西螺分局報告臺灣雲林地方法院檢察署檢
    察官偵查起訴。
    理  由
一、上開事實，業據被告甲○○本院審理中坦承不諱，並有被告
    所有供施用海洛因所用之注射針筒1 支及白粉17包扣案可佐
    ，上開扣案之白粉經送鑑驗結果，均含有毒品海洛因成分（
    合計淨重2.41公克），有法務部調查局95年12月9 日調科壹
    字第09523045040 號鑑定書1 紙在卷足憑（雲檢毒偵卷第49
    頁）。而被告經警採尿送驗結果，亦呈嗎啡陽性反應（按海
    洛因係由嗎啡經化學合成而製得，經注射進入人體後，因代
    謝分解成嗎啡，因此注射海洛因後，由尿液中檢驗結果仍為
    嗎啡反應）及甲基安非他命反應，有濫用藥物尿液檢驗檢體
    監管紀錄表及詮昕科技股份有限公司95年11月24日濫用藥物
    尿液檢驗報告1 份在卷可稽（偵卷第42頁），足認被告上開
    自白與事實相符，堪可採信。本件事證明確，被告犯行足以
    認定。
二、按海洛因、甲基安非他命分別為毒品危害防制條例第2 條第
    2 項第1 、2 款所明定之第1 、2 級毒品。核被告甲○○所
    為，係犯毒品危害防制條例第10條第1 項之施用第1 級毒品
    罪，及同條第2 項之施用第2 級毒品罪。其非法持有第1 級
    毒品海洛因、第2 級毒品甲基安非他命之低度行為，已為其
    施用之高度行為所吸收，均不另論罪。另按刑事法若干犯罪
    行為態樣，本質上原具有反覆、延續實行之特徵，立法時既
    予特別歸類，定為犯罪構成要件之行為要素，則行為人基於
    概括之犯意，在密切接近之一定時、地持續實行之複次行為
    ，倘依社會通念，於客觀上認為符合一個反覆、延續性之行
    為觀念者，於刑法評價上，即應僅成立一罪。學理上所稱「
    集合犯」之職業性、營業性或收集性等具有重複特質之犯罪
    均屬之，例如經營、從事業務、收集、販賣、製造、散布等
    行為概念者是（最高法院95年度臺上字第1079號判決意旨可
    資參照）。而毒品具有高度之成癮性及濫用性，施用毒品之
    行為本身，顯然具有反覆性及延續性之特徵，是被告習慣性
    地反覆施用第1 級毒品之行為，應予評價為「集合犯」之包
    括一罪較為合理。又第1 級毒品海洛因、第2 級毒品甲基安
    非他命之施用方式，均可以口服、鼻吸、煙吸或注射方式施
    用，是被告所供：於95年10月29日許，以將毒品海洛因、甲
    基安非他命同置於針筒內注射身體之方式，同時施用第1 級
    毒品海洛因及施用第2 級毒品甲基安非他命等情，尚非不可
    採信，是被告該次雖同時施用2 種毒品，但施用之行為僅有
    1 次，係1 行為觸犯數罪名，應依想像競合犯之規定，從一
    重之施用第1 級毒品罪論處，公訴意旨認被告所犯施用第1
    、2 級毒品罪，犯意各別、行為互異，應分論併罰，容有未
    洽；查被告甲○○前因違反毒品危害防制條例、竊盜等案件
    ，分別經本院）、臺灣高等法院臺中分院、本院，於民國92
    年4 月10 日 、92年12月17日、93年2 月13日，以91年度訴
    字第442 號、92年度上易字第924 號、92年度訴字第611 號
    判決判處有期徒刑10月、6 月、1 年確定，上開罪刑經接續
    執行後，於94年5 月10日因縮短刑期假釋出監，所餘期間交
    付保護管束至95年1 月4 日，均末經撤銷而於該日執行完畢
    ，此有前揭臺灣高等法院被告前案紀錄表可按，其受有期徒
    刑之執行完畢後，5 年內故意再犯本件有期徒刑以上之罪，
    為累犯，應依刑法第47條第1 項之規定加重其刑。爰審酌被
    告前因施用毒品，經觀察勒戒之處分後猶犯同罪行、其犯罪
    本質上為戕害自我身心健康之行為，尚未嚴重破壞社會秩序
    或侵害他人權益，及其犯後坦承犯行、態度尚可、教育程度
    為國中畢業等一切情狀，量處如主文所示之刑。扣案如主文
    所示之毒品海洛因，係查獲之第1 級毒品，不問屬於犯人與
    否，均應依毒品危害防制條例第18條第1 項前段規定沒收銷
    毀之。至包裹上開海洛因之包裝袋17個，並非不可與毒品分
    離，其係毒品之外包裝，用於包裹海洛因，乃被告所有供施
    用海洛因所用之物；又注射針筒2 支，亦係被告所有供施用
    海洛因所用之物，已為被告自承在卷，應依刑法第38條第1
    項第2 款之規定沒收之。
據上論斷，應依刑事訴訟法第273 條之1 第1 項、第299 條第1
項前段，毒品危害防制條例第10條第1 項、第2 項、第18條第1
項前段，刑法第11條前段、第55條、第47條第1 項、第38條第1
項第2 款，判決如主文。
本案經檢察官朱健福到庭執行職務。
中　　華　　民　　國　　96　　年　　2 　　月　　12　　日
                  刑事第六庭    法  官　林俊良
以上正本證明與原本無異。
如不服本判決，應於判決送達後10日內，向本院提出上訴狀。（
須附繕本）
                                書記官　李雅怡
中　　華　　民　　國　　96　　年　　2 　　月　　12　　日
